# 抵债资产公允价值高于原有债务是否能作为债务重组处理

提问人：roger309 时间：2017-02-21 12:25:16
求助陈版主，关于债务重组的认定
企业会计准则第 12 号--债务重组 第二条 债务重组，是指在债务人发生财务困难的情况下，债权人按照其与债务人达成的协议或者法院的裁定作出让步的事项。 准则明确了 2 点，也就是说债务重组至少需要满足①债务人发生财务困难；②债权人做出了让步；
那么如果抵债资产公允价值高于原有债务（实务中很多都是这种情况，资产做一定的折价来冲抵债务，实际上双方都不吃亏），比如说A公司欠B公司 1000 万元，然后拿一套评估值 1200 万（账面价值 1100 万元）的房产进行抵债。 那么这样的交易是不是不能做债务重组处理？
如下账务处理是否正确： 对A公司而言相当于是 1000 万元出售了 1100 万元的房产，确认处置损失 100 万元； 然后B公司将该房产按照付出的成本 1000 万元入账。

回答人：chenyiwei
你说的情况，抵债资产的公允价值不小于该债务的原始金额，债权人并未因此承担损失（即债权人并未对债务人让步），因此不是准则所定义的债务重组，而只是以一般的非货币资产结算债务。你的处理基本合理。